臺灣臺中地方法院行政訴訟判決
110年度交字第496號
原      告  黃煌民  
被      告  臺中市交通事件裁決處
                      設臺中市○○區○○○路00號
代  表  人  黃士哲    住同上
訴訟代理人  黃曉妍律師
上列當事人間交通裁決事件，原告不服被告民國110年10月28日
中市裁字第68-GU0000000號裁決書，提起行政訴訟，本院判決如
下：
    主  文
原告之訴駁回。
訴訟費用新臺幣參佰元由原告負擔。
    事實及理由
一、程序事項：
　　按行政訴訟法第237條之7規定，交通裁決事件之裁判，得不
    經言詞辯論為之。本件屬交通裁決事件，依兩造所述各節及
    卷內資料其事證已臻明確，本院認無經言詞辯論之必要，爰
    不經言詞辯論而為判決。
二、事實概要：
　　原告於民國110年10月1日10時44分許，駕駛號牌AQB-8010號
    自用小客車(下稱系爭車輛），行經臺中市大甲區經國路與
    新美街口，因「駕車行經有燈光號誌管制之交岔路口闖紅燈
    」之違規行為，為臺中市政府警察局大甲分局（下稱舉發機
    關）員警認定原告違反道路交通管理處罰條例第53條第1項
    之規定，對原告掣開第GU0000000號舉發違反道路交通管理
    事件通知單。被告續於110年10月28日以中市裁字第68-GU00
    00000號裁決書（下稱原處分），依道路交通管理處罰條例
    第53條第1項、第63條第1項及「違反道路交通管理事件統一
    裁罰基準表」之規定，按期限內之基準，裁處原告第1階段
    罰鍰新臺幣（下同）2,700元，並記違規點數3點。
三、原告主張略以：
　　依據交通部82年4月22日交路字第009811號函，因車身並未
    進入路口槽化黃線，迴轉行為不達闖紅燈之認定標準，裁決
    引用法條錯誤；況警察開單處距路口約有20公尺，如何認定
    本件符合交通部函認定之闖紅燈標準?等語。並聲明：原處
    分撤銷。
四、被告答辯略以：
    依據交通部82年4月22日交路字第009811號函之意旨「車輛
    面對圓形紅燈時仍逕予穿越路口至銜接路段，含左轉、直行
    、迴轉及右轉（依箭頭綠燈允許行駛者除外）即視為闖紅燈
    之行為。」，查違規地點設有交通號誌燈，原告竟不依交通
    號誌燈指示，超越路口逕行紅燈迴轉，違反道路交通管理處
    罰條例第53條1項事證明確。被告裁處員法未有不合等語。
    並聲明：原告之訴駁回。
五、本院之判斷：
(一)按「汽車行駛至交岔路口，其行進、轉彎，應依下列規定：
    一、應遵守燈光號誌或交通指揮人員之指揮，遇有交通指揮
    人員指揮與燈光號誌並用時，以交通指揮人員之指揮為準。
    」、「（第1 項）汽車駕駛人，行經有燈光號誌管制之交岔
    路口闖紅燈者，處新臺幣1千8百元以上5千4百元以下罰鍰。
    。」、「汽車駕駛人有下列各款所列條款之一者，除依原條
    款處罰鍰外，並予記點：三、有……第53條……情形之一者，各
    記違規點數3點。」道路交通安全規則第102條第1項第1款、
    道路交通管理處罰條例第53條第1項及第63條第1項第3款分
    別定有明文。又依違反道路交通管理事件統一裁罰基準表之
    規定，汽車駕駛人，行經有燈光號誌管制之交岔路口闖紅燈
    行為，期限內繳納罰鍰或到案聽候裁決者，統一裁罰基準2,
    700元，記違規點數3點。
(二)經查，本院勘驗調查舉發機關提供之採證光碟，製成勘驗筆
    錄附卷為證（見本院卷第87頁），勘驗結果為：員警密錄器
    畫面時間2021/10/01 10：52：00時，員警位於臺中市大甲
    區經國路往北方向即順天國小旁執行勤務，10：52：05時，
    號牌AQB-8010自小客車(下稱系爭車輛)自影像畫面右側出現
    ，沿經國路往南方向行駛，10：52：13時至10：57：07時，
    系爭車輛於經國路往南方向與新美街交岔口交通號誌燈顯示
    為紅燈時，迴轉至對向車道即經國路往北方向行駛，隨後遭
    執勤員警攔停，並當場開單舉發。
(三)依上開勘驗結果可知，原告駕駛系爭車輛沿臺中市大甲區經
    國路往北方向行駛至新美街口時，於該交岔路口號誌顯示為
    紅燈時迴轉至經國路往南方向行駛，遭執勤員警攔查，並當
    場製單舉發等事實。按「行車管制號誌各燈號顯示之意義如
    左：五、圓形紅燈：（一）車輛面對圓形紅燈表示禁止通行
    ，不得超越停止線或進入路口。」，為道路交通標誌標線號
    誌設置規則第206條第5款第1目所明定。查依卷附經國路與
    新美街口實景圖所示（見本院卷第49頁反面頁）可知，該路
    口為經國路往南方向與新美街之交會處，於路口醒目位置均
    已設置有燈光號誌，以管制經國路往南方向之行車得否進入
    相交道路，參照交通部62年7月14日交路字第12815號函釋有
    關交岔路口自何處算起：「未設置號誌燈者，自四個轉角處
    起算。設有號誌燈者，自燈柱起算。劃有停止標線，自停止
    標線起算」，可知上開路口範圍之界定，自停止標線或燈柱
    起算，本件原告所有系爭車輛既沿經國路行進入路口，自應
    受其經國路行向號誌之管制，惟當時系爭車輛之駕駛人卻於
    面對紅燈之狀態下，仍超越停止線逕予前行進入路口並迴轉
    至對向車道，原告闖紅燈之事實，至為明確。是原告不得以
    車身並未進入路口槽化線為由主張免罰，被告依法所為原處
    分並無違誤，原告訴請撤銷，為無理由，應予駁回。
六、本件事證已臻明確，兩造其餘主張及陳述，經核於判決結果
    不生影響，爰不逐一論列，附此敘明。
七、本件第一審裁判費為300元，應由原告負擔，爰確定第一審
    訴訟費用額如主文第2項所示。
據上論結，本件原告之訴為無理由，依行政訴訟法第237條之7、
第98條第1項前段、第237條之8第1項，判決如主文。
中　　華　　民　　國　 111　　年　　7　　月　　22　　日
　　　　　　　　　行政訴訟庭　法　官   吳俊螢
上為正本係照原本作成。
如不服本判決，應於送達後20日內，向本院提出上訴狀，其未表
明上訴理由者，應於提出上訴後20日內向本院補提理由書（均須
按他造人數附繕本）。上訴理由應表明關於原判決所違背之法令
及其具體內容，或依訴訟資料可認為原判決有違背法令之具體事
實。
中　　華　　民　　國　　111 　年　　7 　　月　　22　　日
                              書記官   王素珍